FRANCISCO VALDIVIA CATATA

BACHILLER EN ECONOMÍA

Regulación económica | Análisis de datos Métodos cuantitativos | Políticas públicas

(+51) 934 395 428

☐ francisco.valdivia.catata@gmail.com

♀ Jesús María, Lima, Perú

in francisco-fernando-valdivia-catata

7 Francisco Valdivia Catata (SrFerald)

Perfil Profesional

Bachiller en Economía por la Universidad Nacional Mayor de San Marcos (UNMSM) perteneciente al tercio superior, y becario de los cursos de extensión universitaria de OSITRÁN e INDECOPI. Con experiencia en elaboración de proyectos de estudio tarifario y estudios de medio término, desarrollo de documentos y eventos académicos, y docencia universitaria. Con conocimientos en manejo de microdatos e indicadores socioeconómicos mediante programas estadísticos, métodos cuantitativos, redacción científica y teoría económica. Con actitud proactiva, trabajo en equipo, alto nivel de organización y de planificación. Con interés en regulación económica, análisis de datos, métodos cuantitativos y políticas públicas.

Experiencia Laboral

Superintendencia Nacional de Servicios de Saneamiento - SUNASS

Consultor en regulación tarifaria

Jul. 2024 - Dic. 2024

Responsable de formular el diagnóstico económico-financiero y comercial de proyectos de estudio tarifario, así como evaluaciones de término medio, para diversas EPS a nivel nacional.

- Gestiono fuentes de información gubernamentales y privadas para la elaboración de documentos.
- Analizo datos económicos, financieros y comerciales de las empresas prestadoras de servicios.
- Brindo soporte en la elaboración de informes y presentaciones de alta calidad.

Universidad Nacional Mayor de San Marcos

Asistente de cátedra

Abr. 2024 - Actual

Encargado de desarrollar sesiones y evaluar el rendimiento académico de estudiantes de pregrado en los cursos de Teoría de la Regulación y Regulación de Servicios Públicos.

- Evalúo el rendimiento académico de los estudiantes.
- Dirijo sesiones introductorias y brindo asistencia académica a los estudiantes.
- Superviso el desenvolvimiento de los estudiantes durante las sesiones y evaluaciones.
- Elaboro recursos educativos de alto impacto como soporte para las sesiones.

Allinta E.I.R.L.

Analista de proyectos de inversión

Set. 2023 - Dic. 2023

Encargado de la formulación de un proyecto de infraestructura y de inversión agroforestal en Lima y Loreto.

- Realicé el diagnóstico del proyecto de inversión utilizando fuentes de información primarias y secundarias.
- Dirigí el planteamiento de los objetivos y alternativas de solución del proyecto.
- Brindé soporte en la elaboración de documentos y presentaciones, así como en el desarrollo de reuniones.

Formación Académica

Universidad Nacional Mayor de San Marcos

Bachiller en Economía con mención en Economía Pública (Tercio superior)

Abr. 2016 - Feb. 2022

Organismo Supervisor de la Inversión en Infraestructura de Transporte

Becario del Curso de Extensión Universitaria 2023 OSITRÁN

Ene. 2023 - Feb. 2023

Instituto Nacional de Defensa de la Competencia y Propiedad Intelectual

Becario del Programa de Extensión Universitaria 2024 INDECOPI

Ene. 2024 - Feb. 2024

Voluntariados

Evidencia: Observatorio de Políticas Públicas para el Desarrollo

 $Director\ Acad\'emico$

Mar. 2024 - Actual Jul. 2023 - Feb. 2024

Voluntario

iusión del impacto de las

Organización juvenil acreditada por la Senaju y dedicada a la investigación socioeconómica y difusión del impacto de las políticas públicas en el Perú.

- \blacksquare Gestiono la elaboración, revisión y evaluación de informes estadísticos y artículos académicos.
- Superviso los estándares de diseño, estructura y presentación de la revista institucional.
- Lidero el desarrollo de talleres y seminarios en colaboración con distintos profesionales e investigadores.